# 请教陈老师：购买同一控制下关联方少数股权后，关联方又划入新设公司的合并处理

提问人：wx_6235c14d8596 时间：2022-03-19 19:55:30
背景：A集团公司下有B和C两个子公司，B公司下有控股D公司，同时C公司也参股D公司。在 7 月份的时候，B公司购买了C公司持有的D公司的少数股权，C公司的单体报表根据账面与对价的差异确认了投资收益。 10 月份的时候，A集团公司分立出来了E公司（均受相同多方控制），并将C公司股权划转给了E公司。
疑问：（ 1 ）年末A集团公司在编制合并报表时，要对C公司1-10月的利润表进行合并，但这其中包括了C公司出售给B公司少数股权确认的投资收益，这部分投资收益怎么在A的合并报表中抵消；（ 2 ）E公司的合并报表也要对C公司全年的利润表进行合并，对于C公司的这部分投资收益在E公司合并报表如何处理，是否只需将投资收益还原为合并口径的金额就可以了？

回答人：chenyiwei
1 、A集团合并报表中，应将C处置D公司20%股权给B的交易作为内部交易予以抵销处理，同时抵销B对C的投资成本中的虚增部分，该事项对A集团而言也不是收购少数股权交易，因此不影响A合并报表层面的权益。虽然这是发生在C转出当年的交易，但总体抵销处理的原则与常规内部交易还是一样的。
2 、是，只需将投资收益还原为合并口径的金额。

提问人：wx_6235c14d8596 时间：2022-03-27 13:32:48
陈老师您好，我想就A的合并报表编制再请教一下。由于这项交易中，B合并层面确认了资本公积 100 万，但期末C公司已经划出到E公司下面，那么A公司的合并层面对于B虚增的 100 万资本公积如何抵消呐，对方科目是什么；虽然A还是要合并C公司1-10月的利润表，包括C在此交易中确认的投资损失，但是C的净利润要转出，因此A的合并层面不应该将资本公积再和投资收益抵消吧？

回答人：chenyiwei
资本公积与C个别报表中的投资收益相抵，有差额的调整期初留存收益。“不应该将资本公积再和投资收益抵消”的理解不恰当。

提问人：蜀山 penguin 时间：2022-08-01 15:48:53
请教陈版，ABC是同一控制下的关联方，同受D 控制，A 持有C 70% 股权，B 持有C 20% 股权，A 用现金从B 处购买了C 5% 的股权，请问A 公司单体而言，确认这部分5% 长投的初始成本，
1 、A 公司单体而言，确认这部分5% 长投的初始成本，是以最终控股母公司D合并层对c 的净资产*5% 确认，跟支付的对价的差在单体A 的报表上调整资本公积；
2 、单体A 用支付的对价确认对C 5% 长投的初始投资成本，在A 公司合并层面以最终控股母公司D合并层对c 的净资产*5% 调整长投，跟支付的对价的差在A合并报表上调整资本公积，同时A合并层少数股东权益与长期股权投资对抵；
3 、单体A 用支付的对价确认对C 5% 长投的初始投资成本，A公司合并层以A 公司合并层对C 的净资产*5%调整长投，跟支付的对价的差在A合并报表上调整资本公积，同时A合并层少数股东权益与长期股权投资对抵。
以上三种方法哪种是对的？
谢谢！

回答人：chenyiwei
应采用方案 3 。